# 陈老师，政府补助相关支出是否可列非经损失？

提问人：TerrenceCheng 时间：2019-04-16 18:32:05
陈老师，公司在申请政府补助过程中会发生很大的支出，有些委托协议直接约定按照最终批准收到的补助金额的 10% 提供代理费，请问与此类相关的支出是否可列非经损失？若最终获取的是与资产相关政府补助，相关支出一次性计入非经损失，是否合理？

回答人：chenyiwei
可参考证监会会计部组织编写的《上市公司执行企业会计准则案例解析（ 2017 ）》中的 “案例 11-03 非经常性损益”：
【相关案例之四】
与取得政府补助直接相关的费用是否应计入非经常性损益
（一）案例背景
2x13 年 1 月，A 公司受邀参与国家某科研项目，国家因此给予 A 公司一定补助，金额为 100 万元，用于补偿其以后发生的相关费用，A 公司将这 100 万元计入递延收益。2x13 年，A 公司因从事该科研项目的研发活动而发生相关费用 120 万元，计入当期损益。按照《企业会计准则第 16号——政府补助》的相关规定，A 公司将相关政府补助从递延收益转人当期损益（营业外收人），并作为非经常性损益项目。A 公司参与该科研项目所发生的相关费用仅为该项目的专项支出，如果 A 公司无须实施该项目，则不会发生上述费用。
问题：A 公司因从事上述科研项目的研发活动而发生的相关费用 120 万元，是否应作为非经常性损益项目？
（二）案例解析
公司在判断某事项是否属于非经常性损益时，不仅需参考《公开发行证券的公司信息披露解释性公告第 1 号——非经常性损益（200S）》中所列举的示例，还应结合该事项的具体情况，根据非经常性损益的定义作出判断据 A公司介绍，该科研项目与 A公司的日常经营活动无密切关系，其可能形成的研究成果也无法直接应用于 A公司的日常经营活动中。
由于 A 公司所参与的该科研项目与其日常经营活动无密切关系，所发生的相关费用仅为该科研项目的专项支出，如果 A 公司无须实施该项目，则不会发生上述费用。因此，相关费用符合《公开发行证券的公司信息披露解释性公告第 1 号——非经常性损益（ 2008 ）》中非经常性损益的定义，应作为非经常性损益项目。
此外，由于《公开发行证券的公司信息披露解释性公告第 I 号非经常性损益（ 2008 ）》中所列举的示例中没有关于上述费用的专门项目，因此，应作为 “其他符合非经常性损益定义的损益项目”，并根据相关规定在附注中单独作出说明。